# Roberto Valdez Barba

Gounod #174 Col. Ex hipódromo de Peralvillo 06250, México, Distrito Federal Contacto robonline7@gmail.com 55-83-97-30



# Acerca de mi...

Soy estudiante de la ingenieria en sistemas computacionales en la Escuela Superior de Computo del Instituto Politécnico Nacional. Actualmente tengo 23 años y me es de especial agrado el desarrollo de software para plataformas web.

Busco crear proyectos que ayuden a la sociedad a mejorar su calidad de vida, así como mejorar el desarrollo de los mismos.



# Habilidades de Programador

GIT	•	•	•	•	•	<b>()</b>	•	•	0
CSS	•	•	<b>()</b>	<b>()</b>	<b>()</b>	<b>()</b>	•	0	0
HTML	•	•	•	<b>()</b>	<b>()</b>	<b>()</b>	•	•	•
Javascript & Jquery	•	•	•	•	<b>()</b>	<b>()</b>	0	0	0
MySQL	•	•	<b>()</b>	<b>()</b>	<b>()</b>	0	0	0	0
JAVA	•	•	•	•	0	0	0	0	0
C		•	•	•	•	•	0	0	0



#### **LENGUAJES**

Ingles Italiano





### HABILIDADES PERSONALES

Responsabilidad	<b>O</b>	•	•	•	•	•	•	0	0
Organización	•	•	•	•	•	•	0	0	0
Creatividad	•	•	•	•	•	•	•	•	•
Comunicación	•	•	•	•	•	•	0	0	0
Trabajo de Equipo	•	•	•	•	•	•	•	0	0



# **EXPERIENCIA LABORAL**

# Informática Gounod

Web Designer & Developer, 2011 - Presente

Descripción de funciones: Mantenimiento y Soporte de Sistemas / Hardware, Análisis e implementación de Soluciones en Hardware.

# Formas y Accesorios Para Computadoras

Web Designer & Developer, 2006 - 2011

Descripción de funciones: Mantenimiento y Soporte de Sistemas / Hardware, Como función especifica ensamblar e instalar equipos informáticos de todo tipo y toda clase de configuraciones existentes en el mercado informático.



#### Extras:

# Comunidad Politécnica de Robótica

Co Coordinador del Área de investigación y desarrollo 2014 - Presente

Como coordina es mi trabajo promover la difusión por la robótica entre politécnico así como el público en general y buscar generar proyectos para la comunidad



# EDUCACIÓN

# Escuela Superior de Computo - Instituto Nacional Politécnico

México, Distrito Federal, 2011- Presente Ingeniería En Sistemas Computacionales

## Escuela Preparatoria Justo Sierra - Plantel Aragón

México, Distrito Federal, 2006-2009 Ingeniería En Sistemas Computacionales



# **HOBBIES**



Running



Gamer



Photography



Viajes



Coding